【裁判字號】    95,抗,190
【裁判日期】    951219
【裁判案由】    本票裁定
【裁判全文】
臺灣桃園地方法院民事裁定               95年度抗字第190號
抗  告  人    精英鐳射股份有限公司
兼法定代理人  甲○○
上列抗告人因與相對人中租迪和股份有限公司間本票裁定事件，
對於中華民國95年9 月14日本院簡易庭95年度票字第12756 號裁
定提起抗告，本院裁定如下：
    主  文
抗告駁回。
抗告程序費用新台幣壹仟元由抗告人連帶負擔。
    理  由
一、按「在票據上簽名者，依票上所載文義負責。」、「執票人
    向本票發票人行使追索權時，得聲請法院裁定後強制執行。
    」票據法第5 條第1 項、第123 條分別定有明文。
二、本件相對人主張伊執有抗告人與第三人陳桂木、鄭益承於民
    國95年4 月12日共同簽發，免除作成拒絕證書，內載票面金
    額為新台幣（下同）316 萬元，到期日為95年9 月8 日，約
    定利息自到期日起按年利率20% 計付之本票1 紙（下稱系爭
    本票），經屆期提示，未獲抗告人及第三人陳桂木、鄭益承
    付款，現仍積欠200 萬元未付，爰提出系爭本票，依票據法
    第123 條規定，聲請本院就上開200 萬元及自95年9 月8 日
    起至清償日止，按年利率20% 計算之利息裁定准予強制執行
    ，經本院以95年度票字第12756 號受理並裁定准予強制執行
    在案。
三、抗告意旨略以：系爭本票非抗告人所簽發，鈞院宜先查明系
    爭本票緣由，釐清本案事實，方為允當，爰依法提起本件抗
    告，求為廢棄原裁定等語。
四、按本票執票人，依票據法第123 條規定，聲請法院裁定許可
    對發票人為強制執行，係屬非訟事件；此項聲請之裁定及抗
    告法院之裁定，僅係依非訟事件程序審查許可強制執行與否
    ，並無確定實體上法律關係存否之效力，如發票人就票據債
    務之存否有爭執時，應由發票人提起確認之訴，以資解決（
    最高法院57年台抗字第76號判例、同院83年度台抗字第227
    號裁定參照）。易言之，本票准許強制執行之裁定，屬非訟
    事件裁定，為裁定之法院僅就本票為形式上之審查，無從審
    酌屬於實體上法律關係之事由，抗告法院亦僅得就本票裁定
    強制執行事件為形式審查，不得審酌抗告人關於實體事項之
    抗辯。經核系爭本票已記載發票日、票面金額、到期日、付
    款地及包含抗告人在內之發票人，且系爭本票之付款地記載
    為桃園縣平鎮市○○路○ 段11號10樓之3 ，核屬本院轄區，
    則原裁定予以准許，形式上審查即無不合。而抗告人上揭所
    稱系爭本票非渠等所簽發等情縱令屬實，亦係渠等與相對人
    間就系爭本票債權存否實體上法律關係爭執問題，依首開法
    文及裁判意旨，應由抗告人另行提起訴訟，以資解決，非本
    件非訟程序所得審究。從而，本件抗告，為無理由，應予駁
    回。
五、結論：本件抗告為無理由。依非訟事件法第46條、第21條第
    2 項、第24條第1 項、民事訴訟法第495 條之1 第1 項、第
    449 條第1 項、第85條第2 項，裁定如主文。
中    華    民    國    95    年    12    月    19    日
                  民事第二庭審判長法  官  劉克聖
                                  法  官  蔡寶樺
                                  法  官  潘進順
上為正本係照原本作成。
如不服本裁定，僅得於收受本裁定正本送達後10日內，以適用法
規顯有錯誤為理由，向本院提出再抗告狀，（須附繕本一份及繳
納再抗告裁判費新台幣1,000 元），經本院許可後始可再抗告。
中    華    民    國    95    年    12    月    19    日
                                  書記官  黃進傑


司法院資訊處製作；財團法人民間司法改革基金會備份。
